臺灣臺北地方法院民事判決　　　　　　 93年度勞訴字第125號
原　　　告　丙○○
被　　　告　帝國廣場大廈管理委員會
法定代理人　乙○○
訴訟代理人　甲○○
上列當事人間給付薪資等事件，本院於民國94年3月14日言詞辯
論終結，判決如下：
    主  文
原告之訴駁回。
訴訟費用由原告負擔。
    事實及理由
甲、程序方面：查被告之法定代理人即主任委員，於本院審理中
    ，由葉炯明變更為乙○○，有被告所提第18屆管理委員會93
    年8月30日第一次會議紀錄在卷可稽（見本院卷第56頁），
    並經乙○○聲明承受，續行訴訟，此合先敘明。
乙、實體方面：
一、原告主張：被告前任主任委員葉炯明，違反帝國廣場大廈區
    分所有權人所定規約，捏造事實，將原告解僱，拒不支付原
    告薪資，被告解僱原告既不合法，爰請求被告支付原告93年
    7 、8月份之薪資新台幣（下同）52000元，並恢復原告職位
    。而聲明：確認兩造間僱傭關係存在，被告應給付原告93年
    7、8月份之薪資52000元。
二、被告則以：兩造間並不適用勞動基準法（下稱勞基法）之規
    定，原告有不適任情形，被告解僱程序並無不法等語，資為
    抗辯。而聲明：原告之訴駁回。
三、原告主張自92年6月起，受僱於被告，擔任總幹事職務，雙
    方並未約定聘僱期間，被告前任主任委員葉炯明於93年7月
    1日，告知原告要解僱原告，復於93年7月3日，召開管理委
    員會第16屆臨時會，議決解僱原告之事實，業經原告提出該
    臨時會議紀錄為證（見本院卷第7頁），被告對此並不爭執
    ，自堪信為真實。至原告主張被告解僱原告並不合法，兩造
    間僱傭關係仍然存在，被告應給付原告93年7、8月份之薪資
    52000元等情，則為被告所否認，並以前開情詞置辯。經查
    ：
（一）按公寓大廈管理委員會依中華民國行業標準分類規定，屬
      於其他社會服務業，業經行政院勞工委員會於87年12月31
      日以台87勞動一字第059605號函公告為不適用勞基法之行
      業，有該公告函在卷可稽（見本院卷第46頁）。查被告既
      為公寓大廈管理委員會，被告辯稱兩造間之契約關係，並
      不適用勞基法之規定，自屬有據。
（二）次按稱僱傭者，謂當事人約定，一方於一定或不定之期限
      內為他方服勞務，他方給付報酬之契約；僱傭定有期限者
      ，其僱傭關係於期限屆滿時消滅；僱傭未定期限者，亦不
      能依勞務之性質或目的定其期限者，各當事人得隨時終止
      契約，但有利於受僱人之習慣者，從其習慣；民法第482
      、488條定有明文。查原告前受僱於被告，擔任總幹事職
      務，自應適用民法僱傭之相關規定。兩造對於約定聘僱契
      約時，並未約定聘僱期間，既不爭執，原告就有能依勞務
      之性質或目的，或有利於受僱人之習慣，能定兩造僱傭期
      限，亦不能舉證以實其說，被告辯稱得隨時終止兩造之僱
      傭契約，亦屬有據。又被告行使契約終止權，既是依民法
      第488條所為，原告以被告隨時終止兩造之僱傭契約，損
      害其憲法保障之工作權，主張不生終止效力，亦不可取。
（三）原告另主張被告前任主任委員葉炯明自行解僱在先，臨時
      會議在後，且葉炯明受託之五票有爭議，票數沒有過半，
      解僱原告之程序並不合法云云，惟此為被告所否認。查帝
      國廣場大廈住戶自律公約第四條規定，管理委員會得聘請
      總幹事一人，----，其解職由半數以上委員同意行之；第
      三條則規定，本大廈由Ａ、Ｂ、Ｃ、Ｄ、Ｅ棟合成，每棟
      由住戶票選三位管理委員等語（見本院卷第39頁）；故依
      被告住戶自律公約規定，解僱原告須經八位以上管理委員
      之同意。查被告前任主任委員葉炯明於93年7月1日，告知
      要解僱原告時，固未經半數以上委員同意，惟被告於93年
      7月3日，召開管理委員會第16屆臨時會，以九比三票結果
      ，決議解僱原告，有該會議紀錄可稽，原告對該會議紀錄
      形式之真正亦不爭執（見本院卷第13頁），自應認被告已
      補正解僱原告之程序。又該次會議，雖有五人出具委託書
      ，委託當時主任委員葉炯明行使職權，有被告所提委託書
      為證（見本院卷第65至69頁），惟代理人所為之意思表示
      ，直接對本人發生效力，民法第103條定有明文。且被告
      之表決權，應認葉炯明受另五位管理委員委託行使表決權
      ，並無不法。原告以葉炯明受另五位管理委員委託行使表
      決權，主張解僱程序不合法，亦不可取。
四、綜上所陳，兩造既未約定僱傭之期限，被告亦業依住戶自律
    公約規定之程序，解僱原告，兩造間之僱傭契約，自生終止
    之效力。從而，原告請求確認兩造間僱傭關係存在，及被告
    應給付原告93年7、8月份之薪資52000元，洵屬無據，應予
    駁回。
五、結論：原告之訴為無理由，依民事訴訟法第78條，判決如主
    文。
中　　華　　民　　國　　94　　年　　3　　月　 　31  　日
                    勞工法庭    法　官　李慈惠
以上正本係照原本作成
如對本判決上訴，須於判決送達後20日內向本院提出上訴狀
中　　華　　民　　國　　94　　年　　4　　月　  　1　　日
                    　　　　　　書記官　林秀娥
